# 陈版:位于香港的投资方的预提所得税

提问人：zjsshine 时间：2011-01-10 21:05:52
陈版您好:
我想请问下:公司投资方为注册于香港的法人企业及国内个人,在进行未分配利润的分配时候,是否能根据内地与香港签定的协议:预提所得税税率为5%;计算交纳预提所得税?还是说对于5%缴纳的企业,有具体的要求,能提供下文件么?谢谢!

回答人：chenyiwei
这涉及到两地税收安排文件和国内法适用(如国税函[2009]601号等)。我对这一块不是很熟悉，请实际操作过和对此问题又了解的网友协助，谢谢！ 你也可以到税务版面发帖子咨询一下，那里这方面的专家较多。